【裁判字號】    98,易,226
【裁判日期】    980630
【裁判案由】    竊盜
【裁判全文】
臺灣臺南地方法院刑事判決               98年度易字第226號
公  訴  人  臺灣臺南地方法院檢察署檢察官
被      告  乙○○
                  （現另案於臺灣臺南看守所觀察勒戒）
上列被告因竊盜案件，經檢察官提起公訴（97年度營偵字第344號）
，本院判決如下：
    主  文
乙○○攜帶兇器竊盜，處有期徒刑陸月，如易科罰金，以新臺幣
壹仟元折算壹日。
    事  實
一、乙○○基於意圖為自己不法所有之犯意，於民國 97年1月20
    日晚間10時許，攜帶客觀上可供凶器使用之檳榔剪1 把，在
    丙○○位於臺南縣後壁鄉平安村魚寮88號之豬寮（下稱本件
    豬寮）旁之空地，以上開檳榔剪剪下丙○○所有之電纜線1
    綑（長約17公尺）而竊取得手後，將該電纜線置於位在丁○○住處（臺南縣後璧鄉後璧村175之2號）斜對面之臺南縣後
    璧鄉後璧村 175之20號旁邊空地上。嗣為警循線查獲，並於
    上開空地起出前揭遭竊之電纜線1綑。
二、案經臺南縣警察局白河分局報請臺灣臺南地方法院檢察署檢
    察官偵查起訴。
    理  由
一、丙○○、丁○○之警詢，以及臺南縣警察局白河分局長安派
    出所扣押書、贓物認領保管單各1 份，檢察官及被告乙○○
    於本院調查證據時，均知曉為審判外之言詞及書面陳述，且
    至言詞辯論終結前均未聲明異議，本院審酌上開言詞及書面
    陳述作成之情況，認為適當，依刑事訴訟法第 159條之5第2
    項規定，得為證據。再者傳聞法則係對於被告以外之人於審
    判外之言詞或書面陳述，亦即針對被告以外之人於審判外以
    言詞或書面所為之供述證據而為之規範，卷附刑案現場相片
    6張以及臺南縣警察局白河分局98年3月11日南縣白警偵字第
    0980002337號函附之抽水幫浦相片4 張，係以科學、機械之
    方式，對於所拍攝內容所為忠實且正確之記錄，性質上並非
    供述證據，應無刑事訴訟法第159條第1項規定之適用。
二、訊據被告對於上揭事實均坦承不諱，核與證人丙○○、丁○○於警詢及審理中陳述之情節相符，並有臺南縣警察局白河
    分局長安派出所扣押書、贓物認領保管單各1 份（見警卷10
    、11頁）及刑案現場相片6張（見警卷 12至14頁）可稽，事
    證明確，被告犯行洵堪認定。
三、按檳榔剪係屬鐵製而足以剪斷電纜線之利器，客觀上足以威
    脅人之生命身體之安全，可供兇器使用。核被告所為，係犯
    刑法第321條第1項第3 款之攜帶兇器竊盜罪。被告於審理中
    陳稱係於 97年1月20日晚上10時許實行本件攜帶兇器竊盜之
    犯行等語（見審卷77頁），且丙○○於審理中亦稱：我於97
    年1月20日在本件豬寮工作至晚上8時許才離開，離開時電纜
    線仍存在，係我於隔日即同年月21日上午6時至7時許至本件
    豬寮時，發現電纜線被竊等語（見審卷56頁），是被告實行
    本件攜帶兇器竊盜之時間，應係 97年1月20日晚上10時許，
    起訴書記載犯罪時間為同年月21日晚上10時許等語，應予更
    正。
四、再檢察官固認被告除竊取電纜線外，尚同時在本件豬寮竊取
    丙○○所有而同置於前開豬寮旁空地之抽水幫浦1 具等語，
    惟查：
  (一)按犯罪事實應依證據認定之，無證據不得認定其犯罪事實，
    又被告之自白，不得作為有罪判決之唯一依據，仍應調查其
    他必要之證據，以察其是否與事實相符，刑事訴訟法第 154
    條第2項、第 156條第2項定有明文。次按認定不利於被告之
    事實，須依積極證據，苟積極證據不足為不利於被告事實之
    認定，即應為有利於被告之認定，更不必有何有利之證據；
    且刑事訴訟法上所謂認定犯罪事實之證據，係指足以認定被
    告確有犯罪之積極證據而言，該項證據自需適合於被告犯罪
    事實之認定，始得採為斷罪資料；如未能發現相當證據，或
    證據不足以證明，自不能以推測或擬制之方法，以為裁判之
    基礎；又刑事訴訟法第161條第1項規定檢察官就被告犯罪事
    實，應負舉證責任，並指出證明之方法，故檢察官對於起訴
    之犯罪事實，應負提出證據及說服之實質舉證責任，倘其所
    提出之證據，不足為被告有罪之積極證明，或其闡明之證明
    方法，無從說服法官以形成被告有罪之心證，基於無罪推定
    之原則，自應為被告無罪判決之諭知，最高法院30年上字第
    816號、29年上字第3105號及92年台上字第128號等判例意旨
    可資參照。
  (二)被告雖於警詢中陳稱其在本件豬寮尚有竊取抽水幫浦等語，
    然迭於偵查及審理中均堅詞除竊取電纜線外，並未再竊取抽
    水幫浦等語，且丙○○於審理中陳稱：在本件豬寮處被竊之
    抽水幫浦1 具，原本連接抽污泥之塑膠管，係遭人硬將該連
    接之塑膠管折斷後拿走抽水幫浦，不是用剪刀剪斷，而要硬
    將該塑膠管折斷係很困難之事，我本身都無法將之折斷，我
    覺得女子不太可能做到等語（見審卷59頁）；再者該遭竊之
    抽水幫浦，係長約40公分、寬20公分，重量約13公斤，白鐵
    製而頂部置有黑色塑膠覆蓋，以及設有黑色塑膠底座之樣式
    ，有臺南縣警察局白河分局98年3月11日南縣白警偵字第098
    0002337號函附之與遭竊抽水幫浦類似之抽水幫浦之相片4張
    可憑（見審卷24至26頁），而丙○○於審理中亦稱遭竊抽水
    幫浦與上開相片中所見之抽水幫浦之樣式相同等語（見審卷
    53、54頁），惟丁○○於警詢中固稱曾在97年1月21日22 時
    30分許，見被告將白鐵抽水幫浦放在臺南縣璧鄉後璧村 175
    之20號旁邊空地等語，然其於警詢中即稱並不知在何處竊取
    該抽水幫浦等語，且於審理中除稱：被告曾將白鐵抽水幫浦
    放置我住處約2、3天後，叫我幫其將該幫浦搬至臺南縣璧鄉
    後璧村 175之20號旁邊空地，我遂用手搬運，因我本身在賣
    鐵，所以知該幫浦之重量約4、5公斤，並未達10公斤，該幫
    浦是白色，整個都是白鐵製，並無塑膠，我並不知是否為丙○○所指遭竊之抽水幫浦等語外，經當庭辨識前開與遭竊抽
    水幫浦類似之抽水幫浦相片，亦稱：我所見被告帶來之抽水
    幫浦，其形狀並非如該相片所示之抽水幫浦等語（上開丁○○於審理中之陳述，見審卷68至73頁）。
  (三)由上所述，丙○○所有之抽水幫浦係透過硬將連接抽污泥之
    塑膠管強力折斷後，方竊走該抽水幫浦，則身為女子之被告
    是否具備如此之竊盜手法能力，已非無疑，且丁○○所見被
    告帶來並移至臺南鄉後璧村 175之20號旁邊空地之抽水幫浦
    ，其重量、樣式均與被竊之抽水幫浦存有相當之差異，此外
    檢察官並未再舉出任何證據足認被告確有竊取丙○○所有之
    抽水幫浦之情，自不能僅憑被告於警詢而經翻異之自白，在
    無其他確切之證據足以佐認自白為真實之狀況下，即遽謂被
    告尚有竊取丙○○所有之抽水幫浦之行為存在，然因公訴意
    旨認此部行為，與前開成罪部分係有接續犯之裁判上一罪關
    係，故不另為無罪判決之諭知，附此敘明。
五、審酌被告竊取他人之物品，侵害他人之財產安全，並破壞社
    會安寧，然念其犯後尚知坦承犯行，犯後態度尚非欠佳等一
    切情狀，量處如主文所示之刑，並諭知如易科罰金之折算標
    準。供實行本件竊盜犯罪使用之檳榔剪1 把，並未扣案，且
    被告於警詢中業稱丟掉等語，復非違禁物或須義務沒收之物
    故無庸併予宣告沒收，併此敘明。
據上論斷，應依刑事訴訟法第299條第1項前段，刑法321條第1項
第3款、第41條第1項前段，判決如主文。
本案經檢察官甲○○到庭執行職務
中    華    民    國    98    年    6     月    30    日
                        刑事第十庭  法  官  陳威龍
以上正本證明與原本無異。
如不服本判決應於收受本判決後10日內向本院提出上訴書狀，並
應敘述具體理由。其未敘述上訴理由者，應於上訴期間屆滿後20
日內向本院補提理由書狀（均須按他造當事人之人數附繕本）「
切勿逕送上級法院」。
                                    書記官  吳昕韋
中    華    民    國    98    年    6     月    30    日
附錄本案論罪科刑法條全文：
刑法第321條第1項第3款
犯竊盜罪而有左列情形之一者，處6月以上、5年以下有期徒刑：
三、攜帶兇器而犯之者。


司法院資訊處製作；財團法人民間司法改革基金會備份。
